# 企业的制度

提问人：xm19871105 时间：2022-05-11 11:42:58
请教，如果对方建立账套选择的会计准则与税务系统里备案的不一致，比如对方企业是按照小企业会计准则建立的账套，但税务系统里备案的是企业会计制度（或者按企业会计准则建立账套，税务系统里备案是小企业会计准则），那如何确定对方企业执行何种准则，以哪个为准，出具审计报告？

回答人：chenyiwei
不同的会计准则或制度有各自的适用范围。其中小企业会计准则的适用范围对企业规模有上限要求，且是否执行小企业会计准则是“可选”的。
还是应当依据相关准则或制度中对适用范围的规定来判断应执行何种制度或准则。不应简单地依据税务备案的制度为准。

提问人：xm19871105 时间：2022-05-15 15:19:57
请问陈版 实务中一般按照什么来确认对方企业执行何种会计准则，因为很多时候对于一些规模不大的企业，企业自身财务人员都不知道自己公司执行何种准则？
2 、假如根据相关准则适用范围来判断对方企业应执行小企业会计准则，而企业本身一直以来都在执行企业会计制度，那么这时候出具审计报告应以哪种制度为准？

回答人：chenyiwei
1 、如果无法确定，一般默认为企业会计准则。 2 、因为小企业会计准则是可选的，所以如果企业确定一直在执行企业会计准则，则尊重企业的意见。